臺灣彰化地方法院北斗簡易庭小額民事判決
111年度斗小字第100號
原      告  陳孝怡  
被      告  許芳馨  



上列當事人間請求損害賠償事件，本院於民國111年5月24日言詞
辯論終結，判決如下：
    主  文
原告之訴駁回。
訴訟費用新臺幣壹仟元由原告負擔。
    事實及理由
一、按原告於判決確定前，得撤回訴之全部或一部，民事訴訟法
    法第262條第1項定有明文。前揭規定於簡易訴訟程序仍適用
    之，此參同法第436條第2項規定自明。原告雖於民國110年9
    月6日以民事申請狀記載減縮原告陳昱廷一人，但觀以該民
    事申請狀前後文記載請求減縮原告陳昱廷一人，因原告陳昱
    廷為原告陳孝怡的租賃代理人，原告陳孝怡是此損害賠償案
    的房屋屋主，被告許芳馨的租屋過程及契約皆是原告陳孝怡
    親自受理及簽約，為此狀請減縮原告陳昱廷等語可知，原告
    是撤回原告陳昱廷之起訴，而原告此部分撤回，又與上開規
    定相符，程序上並無不合，應予准許。
二、原告經合法通知，未於言詞辯論期日到場，核無民事訴訟法
    第386條所列各款情形，爰依被告之聲請，由其一造辯論而
    為判決。 　
三、原告主張：
　㈠被告於107年8月26日向原告承租位於彰化縣○○市○○路000巷0
    號1樓房間(下稱系爭房屋)，每月租金新臺幣(下同)5,000元
    ，雙方並簽立房屋租賃契約書(下稱系爭房屋租賃契約)，由
    被告及被告子女許家耀、許靖傑居住系爭房屋。
　㈡依系爭房屋租賃契約之約定第二人以上居住系爭房屋，需再
    向原告補繳每人每月600元租金，但被告未補繳自入住起即1
    07年8月26日起至108年8月25日止多了二人居住之租金19,20
    0元；依系爭房屋租賃契約之約定第二人以上居住系爭房屋
    ，需再向原告補繳每人每月200元網路費，但被告未補繳自
    入住起即107年8月26日起至108年8月25日止多了二人居住之
    網路費6,400元。
　㈢依系爭房屋租賃契約之約定每人每月需繳納200元水費，但被
    告及被告子女許家耀、許靖傑三人自入住起即107年8月26日
    起至108年8月25日止未繳納三人水費共計9,600元。
　㈣依系爭房屋租賃契約切結書之約定退租時每人需繳納1,000元
    公設清潔費，但被告及被告子女許家耀、許靖傑三人退租後
    未繳納三人公設清潔費共計3,000元。
　㈤又被告於租約到期後未告知原告即搬離，依系爭房屋租賃契
    約之約定應賠償原告4個月租金共計20,000元。
　㈥另被告毀損系爭房屋之冰箱、衛浴、天花板、馬桶水管、電
    視、書桌、牆壁、彈簧床嚴重塌陷且浴室很髒，原告共計受
    損20,950元，爰依民法432條及第184條之規定提起本訴，並
    聲明：被告應給付原告79,150元，及自起訴狀繕本送達翌日
    起至清償日止，按年息5%計算之利息。
四、被告則以：
　㈠伊當時租房子時有個女生帶伊看系爭房屋，不曉得她叫什麼
    姓名，伊跟該女生說伊想要租系爭房屋，該女子跟伊說可以
    ，簽約當天該女生帶個男生過來簽約，該男生在出租人欄位
    簽名，伊在承租人簽名，簽二份，一份給出租人，一份給承
    租人，簽的內容以伊庭呈這份為準，伊可以確認簽租賃契約
    書時沒有三人住宿這幾個字。伊簽約時一次繳完12個月租金
    60,000元及2個月押金10,000元，還有繳12個月水費4,800元
    ，每個月每人200元，伊是二個人住，所以每個月繳400元水
    費，還有電費4,400元，是預付的，實際上看用電核算，有
    分冬天電費1度5元、夏天電費1度6元，總共繳納79,200元。
    被告這邊有二個小孩去住，是自107年8月26日起入住到108
    年8月25日止，整個租期被告有二個小孩去住，租期到了不
    願意再住，大概在租約到期一週前，伊有用簡訊方式告知原
    告到期不續住。
  ㈡簽契約時伊就已經跟原告說要二個人住，所以原告不能多收
    這個租屋處超過二人費用。被告水費都有繳，原告跟住的小
    孩收現金。簽約時沒有講伊要繳公設清潔費3,000元費用，
    原告說包含在租金裡面。伊有在租期屆滿前就跟原告說到期
    不續租。伊沒有毀損系爭房屋的任何物品等語，並聲明：原
    告之訴駁回。
五、本院之判斷：
　㈠按當事人主張有利於己之事實者，就其事實有舉證之責任；
    私文書應由舉證人證其真正。民事訴訟第277條前段、第357
    條前段分別定有明文。次按稱租賃者，謂當事人約定，一方
    以物租與他方使用收益，他方支付租金之契約，民法第421
    條第1項定有明文。又解釋契約，固須探求當事人立約時之
    真意，不能拘泥於契約之文字，但契約文字業已表示當事人
    真意，無須別事探求者，即不得反捨契約文字而更為曲解。
    是契約文字業已表示當事人真意者，即應依該文字之規定。
    再因契約關係而發生之請求權，應以締約之當事人為其債權
    債務之主體，除有特別情事外，並以該約據上所載當事人名
    義為準，而債權債務為特定人間之關係，債權人不得對契約
    上所載之債務人以外之人請求給付。此外，租賃，就出租人
    無所有權之物，亦得成立；租賃，乃特定當事人間所締之契
    約，出租人既不以所有人為限，則在租賃關係存續中，關於
    租賃上權利之行使，例如欠租之催告，終止之表示等項，概
    應由締結契約之名義人行之，始能生效；租賃契約，係以當
    事人約定，一方以物租與他方使用收益，他方支付租金而成
    立，並不以出租人對於租賃物有所有權為要件。
　㈡參諸兩造所提之系爭房屋租賃契約已載明出租人陳昱廷等文
    字，該等契約文字業已明確表示系爭房屋租賃契約之出租人
    為陳昱廷，再參以被告上開所辯伊當時租房子有個女生帶伊
    看系爭房屋，不曉得她叫什麼姓名，伊跟該女生說伊想要租
    系爭房屋，該女子跟伊說可以，簽約當天該女生帶個男生過
    來簽約，該男生在出租人欄位簽名，伊在承租人簽名等語，
　　是系爭房屋租賃契約之承租人應為被告，而出租人即為陳昱
    廷；另再參以陳昱廷以其為本件出租人身分寄發存證信函向
    被告請求損害賠償，以及被告因此再以承租人身分寄發存證
    信函駁斥陳昱廷上開存證信函不實，更益見系爭房屋租賃契
    約之出租人為陳昱廷，否則陳昱廷及被告豈有上開各以本件
    出租人與承租人身分向對方發存證信函之舉，此有上開存證
    信函可證；更何況租賃契約，係以當事人約定，一方以物租
    與他方使用收益，他方支付租金而成立，並不以出租人對於
    租賃物有所有權為要件，是縱使原告上開所主張系爭房屋屋
    主為原告等語為真，亦無涉陳昱廷為本件之出租人。從而，
    對於依系爭房屋租賃契約、切結書約定及民法432條規定，
    應僅能由締約之出租人即陳昱廷請求給付，而不得由原告請
    求。
　㈢另原告雖又主張就被告承租系爭房屋一事，均由原告與被告
    為接洽一節，然系爭房屋租賃契約之承租人為被告，出租人
    為陳昱廷，已如上述，是原告上開行為應僅能認定為陳昱廷
    之代理人，而有權代理陳昱廷行使出租人之權利，但不得據
    以認定原告為系爭房屋租賃契約之出租人，更遑論陳昱廷反
    而成為原告的代理人
　㈣又原告主張被告毀損系爭房屋之冰箱、衛浴、天花板、馬桶
    水管、電視、書桌、牆壁、彈簧床嚴重塌陷且浴室很髒，原
    告共計受損20,950元，依民法第184條規定請求被告賠償一
    節，然原告對於此情節並未舉證證明為真正，亦難認為真實
    。
  ㈤綜上所述，原告本於依民法432條及第184條之規定，請求被
    告給付79,150元及利息，並無理由，應予駁回。
六、本件事證已臻明確，原告與被告其餘攻擊防禦方法及所提證
    據，於判決結果不生影響，爰不一一論列。另原告於言詞辯
    論終結後之111年5月29日具狀稱：伊有發燒、咳嗽、打噴嚏
    、流鼻水等症，醫師建議休養一週，導致111年5月24日無法
    出庭也無法出門遞狀，請另定期日開庭等語，並檢送診斷證
    明書為證。但原告縱有發燒、咳嗽、打噴嚏、流鼻水等症，
    而需休養，卻非不可委任訴訟代理人以代其為訴訟行為，以
    保護其訴訟上之權益，亦即，本件並無可認原告有不能委任
    訴訟代理人到場之情形。再者，依據上開診斷證明書之醫囑
    ，原告雖需休養，然亦無法據以認定其已達無法以其他適當
    方式就本件事實提出聲明、陳述及相關證據以供本院審酌之
    程度，況原告是於本件言詞辯論終結後始提出上開情事，準
    此，本件尚難謂有正當理由而不到場之情事。從而，本院自
    得審准被告之聲請，由其一造辯論而為判決，併予敘明
七、訴訟費用負擔之依據：民事訴訟法第78條。本件第一審訴訟
    費用為1,000元（原告繳納）應由敗訴之原告負擔。
中　　華　　民　　國　　111 　年　　6 　　月　　7 　　日
                  臺灣彰化地方法院北斗簡易庭
                          法  官  楊鑫忠
以上正本係照原本作成。
如對本判決不服，得於送達後20日內以判決違背法令為理由，向
本院提起上訴狀(須附繕本)。
中　　華　　民　　國　　111 　年　　6 　　月　　7 　　日
                          書記官  張清秀